臺灣臺南地方法院刑事判決　　　　　　　 94年度訴字第797號
公　訴　人　臺灣臺南地方法院檢察署檢察官
被　　　告　乙○○
　　　　　　　　　　（
上列被告因違反毒品危害防制條例案件，經檢察官提起公訴（94
年度毒偵緝字第 179號），被告於本院行準備程序中就被訴犯罪
事實為有罪之陳述，本院合議庭裁定由受命法官獨任行簡式審判
程序，判決如下：
    主  文
乙○○連續施用第一級毒品，處有期徒刑玖月；又連續施用第二
級毒品，處有期徒刑伍月。應執行有期徒刑壹年。
    事  實
一、乙○○曾因違反毒品危害防制條例案件，經本院裁定送勒戒
    處所觀察、勒戒後，認有繼續施用毒品之傾向，再經本院以
    九十年度毒聲字第一四七一號裁定令入戒治處所施以強制戒
    治，嗣停止戒治付保護管束；惟乙○○於保護管束期間再度
    施用毒品，經本院以九十一年度毒聲字第一００一號裁定撤
    銷停止戒治，再度令其入戒治處所施以強制戒治，於民國九
    十三年二月七日強制戒治期滿執行完畢，並於同年月二十七
    日，由臺灣臺南地方法院檢察署檢察官以九十三年度戒毒偵
    字第四九號為不起訴處分。詎乙○○仍未戒除毒癮，於前開
    強制戒治執行完畢釋放後五年內，再度基於施用第一級毒品
    海洛因之概括犯意，自九十三年十二月某日起至九十四年一
    月十六日止，在其位於臺南市○○路一五三號租屋處，連續
    施用第一級毒品海洛因多次；另基於施用第二級毒品安非他
    命之概括犯意，自九十三年十二月間某日起至九十四年三月
    二十一日止，連續在上址施用第二級毒品安非他命多次。嗣
    於九十四年一月十八日下午三時許，員警查獲在國道八號公
    路涉嫌搶奪他人自小客車之犯罪嫌疑人陳泰銘，經陳泰銘之
    同意前往臺南市○○路一五三號陳泰銘與吳松義、乙○○等
    人租屋處執行搜索，經乙○○之同意對其採尿送驗，在其尿
    液中驗出嗎啡及安非他命類陽性反應而查知上情。
二、案經內政部警政署國道公路警察局第四警察隊報請臺灣臺南
    地方法院檢察署檢察官偵查起訴。
    理  由
一、訊據被告乙○○對於上開事實，均坦承不諱，且其尿液經警
    採集送驗結果，確呈嗎啡及安非他命類陽性反應，有內政部
    警政署國道公路警察局第四警察隊送驗尿液之個案名冊及長
    榮大學九十四年一月二十八日出具之確認報告各一紙在卷可
    資佐證，足見被告之自白與事實相符，應可採信。本案事證
    明確，被告犯行已堪認定。
二、查被告曾因違反毒品危害防制條例案件，經本院裁定送勒戒
    處所觀察、勒戒後，認有繼續施用毒品之傾向，再經本院裁
    定令入戒治處所施以強制戒治，其間雖曾停止戒治負保護管
    束，但被告於保護管束期間再度施用毒品，經本院裁定撤銷
    停止戒治，再度令其入戒治處所施以強制戒治，至九十三年
    二月七日強制戒治期滿執行完畢，並於同年月二十七日，由
    臺灣臺南地方法院檢察署檢察官以九十三年度戒毒偵字第四
    九號為不起訴處分，有裁定書、不起訴處分書及臺灣高等法
    院被告全國前案紀錄表在卷可稽；其於前開強制戒治處分執
    行完畢釋放後五年內再度施用第一級毒品海洛因、第二級毒
    品安非他命，核其所為，係犯毒品危害防制條例第十條第一
    項之施用第一級毒品罪及同條第二項之施用第二級毒品罪。
    被告施用第一級毒品海洛因、第二級毒品安非他命前後持有
    上開毒品之低度行為，俱為其施用之高度行為所吸收，不另
    論罪。又被告施用第一級毒品海洛因、第二級毒品安非他命
    多次，其各該施用第一、二級毒品行為均時間緊接，所犯各
    係構成要件相同之罪，顯均基於概括之犯意反覆為之，俱為
    連續犯，應各依刑法第五十六條之規定論以一罪，並均依法
    加重其刑。被告連續施用第一級毒品海洛因及連續施用第二
    級毒品安非他命二犯行，犯意各別，行為互殊，應予分論併
    罰。又被告施用第一級毒品海洛因、第二級毒品安非他命之
    時間、地點，起訴書雖載被告施用第一級毒品海洛因之起迄
    時間為九十三年十二月間起至九十四年三月二十一日止，施
    用第二級毒品安非他命之起迄時間為九十三年十二月間起至
    九十四年一月十八日採尿時間回溯九十六小時內某不詳時間
    止，而施用地點則均為高雄縣美濃鎮○○街三二號被告居所
    ，但被告於偵查中業已明確供稱其施用第二級毒品安非他命
    之時間係自九十三年十二月間某日起至九十四年三月二十一
    日止（見九十四年度毒偵緝字第一七九號卷第二二頁），於
    本院審理時則稱其最後一次施用第一級毒品海洛因之時間為
    九十四年一月十六日，且施用海洛因、安非他命之地點均為
    臺南市○○路租屋處（見本院九十四年九月八日準備程序筆
    錄第二頁、同日審判筆錄第四頁），經蒞庭之公訴檢察官當
    庭與被告確認後，更正起訴書所載時間、地點如本判決犯罪
    事實欄所述，本院爰依更正後之起訴事實加以審理，併予敘
    明。爰審酌被告沉迷毒品，經觀察勒戒、強制戒治後仍未戒
    除毒癮，不知戒慎，且於偵查及本院審理中均逃匿拒不到案
    ，但通緝到案後尚能坦承犯行，態度良好，尚有悔意等一切
    情狀，分別量處如主文所示之刑，並定其應執行之刑，以示
    懲儆。
三、按刑法第三十八條規定之沒收，為從刑之一種，具有刑罰及
    保安處分之性質，且與主刑有從屬關係，依主從不可分原則
    ，應於裁判時附隨於主刑而宣告，故該條第一項第一款至第
    三款規定之沒收物，須與犯罪有直接關係並於犯罪事實中有
    具體之記載，始能於判決主文宣示沒收，然該條第二項規定
    同條第一項第一款之違禁物，不問屬於犯人與否沒收之，第
    四十條但書復規定違禁物得單獨宣告沒收，則與該犯罪無直
    接關係而於犯罪事實中未具體記載之違禁物，應由檢察官另
    行聲請單獨沒收；惟該與被告犯罪無直接關係之違禁物，檢
    察官於起訴書內已敘明應依法沒收者，應認檢察官已聲請沒
    收，為避免司法資源之浪費，仍得於判決時併宣告沒收，最
    高法院九十一年度台非字第六七號著有判決可資參照。查本
    案被告於九十四年一月十八日為警查獲當時，雖員警當場在
    臺南市○○區○○路一五三號查獲安非他命吸食器一組、瓢
    匙二支、塑膠袋三只（見警卷第十一至十四頁搜索扣押筆錄
    、扣押物品目錄表），惟被告自始否認查獲物品為其所有，
    陳稱係同遭查獲之案外人陳泰銘所有，而陳泰銘則稱係搜索
    時在場之吳松益、張基清所有，是被告所陳雖與案外陳泰銘
    有所不符，然並無證據足認上開物品確乃供被告施用第一級
    毒品海洛因、第二級毒品安非他命所用之物，是尚難認此等
    查獲物品與被告所涉施用毒品犯行有何直接關聯。雖公訴人
    於起訴書犯罪事實欄載稱查獲上開物品，但未於起訴書中敘
    明應依法沒收之旨，則參照前引最高法院判決意旨，自不應
    於本案為沒收之諭知，併此敘明。
據上論斷，應依刑事訴訟法第二百九十九條第一項前段、第二百
七十三條之一第一項，毒品危害防制條例第十條第一項、第二項
，刑法第十一條前段、第五十六條、第五十一條第五款，判決如
主文。
本案經檢察官甲○○到庭執行職務。
中　　華　　民　　國　　94　　年　　9 　　月　　15　　日
　　　　　　　　　刑事第十一庭    法　官　周紹武
以上正本證明與原本無異。
如不服本判決，應於判決送達後十日內，向本院提出上訴狀。
　　　　　　　  　　　　　　　　　書記官　鄭佩玉
中　　華　　民　　國　　94　　年　　9 　　月　　15　　日
附錄本案論罪科刑法條全文：
毒品危害防制條例第十條
施用第一級毒品者，處六月以上五年以下有期徒刑。
施用第二級毒品者，處三年以下有期徒刑。
